# 【求助陈版】股改需要出合并的报告吗

提问人：不繁不凡 时间：2016-11-14 10:24:27
请教陈版，股改需要出合并的报告吗？有没有官方的什么指引明确说明？谢谢陈版。@chenyiwei

回答人：chenyiwei
一般非国有企业的有限责任公司整体变更为股份有限公司时，只需对母公司的基准日个别资产负债表出具审计报告即可，且无需前期比较数据。如果是国有控股公司变更为股份有限公司，其所属集团公司或国资委对此另有规定的，则从其规定。